臺灣高等法院臺南分院民事裁定　96年度抗字第92號
再 抗告 人　聖麒企業有限公司
法定代理人　乙○○
相　對　人　正和製藥股份有限公司
法定代理人　甲○○
上列再抗告人與相對人正和製藥股份有限公司間給付違約金事件
，對於民國九十六年四月十三日本院九十六年度抗字第九十二號
裁定，提起再抗告，本院裁定如下：
    主  文
再抗告駁回。
再抗告訴訟費用由再抗告人負擔。
    理  由
一、抗告人再抗告意旨略以：再抗告人因相對人正和製藥股份有
    限公司（以下簡稱正和公司）違約，導致公司財源斷絕，不
    僅公司財務出現危機，負責人亦三餐不繼，實無力繳納上訴
    審之裁判費用新台幣（下同）三萬一千二百元。嗣經再抗告
    人陳情原審法院院長及司法院院長後，於民國（下同）九十
    六年二月一日始獲函覆，告知可依民事訴訟法第一百零七條
    規定聲請訴訟救助，再抗告人於知悉後立時提出聲請，惟於
    同年二月五日始送達原審法院，並非再抗告人故意不遵期補
    繳費用或逾時提出救助聲請。又依民事訴訟法第一百零九條
    之一規定，駁回訴訟救助聲請之裁定確定前，第一審法院不
    得以原告未繳納裁判費為由駁回其訴，爰請求廢棄上訴駁回
    之裁定，並請求代為選任律師為訴訟代理人云云。
二、按民事訴訟法第四百八十六條第四項、第五項及第六項準用
    第四百三十六條之三第三項後段分別規定，除同條第二項、
    第三項之情形外，對於抗告法院之裁定再為抗告，僅得以其
    適用法規顯有錯誤為理由，並經原法院之許可者為限，而此
    項許可，以原裁定所涉及之法律見解具有原則上之重要性者
    為限。又原裁定法院認為不應許可者，應以裁定駁回其抗告
    。再所稱「適用法規顯有錯誤」，係指確定裁判違背法規或
    現存判例解釋者，或抗告法院所為之裁定，就其取捨證據所
    確定之事實適用法規顯有錯誤而言，不包括認定事實不當之
    情形在內；而有原則上之重要性，則係指訴訟事件所涉及之
    法律見解意義重大，有闡釋之必要而言。倘提起再抗告，未
    具體指出有如何適用法規顯有錯誤之情形，以及上開裁定所
    涉及之法律見解具有原則上重要性，其再抗告顯非合法。
三、經查：
    本件再抗告人與相對人正和公司間因給付違約金事件，經原
    審法院於九十五年十一月三十日駁回其訴，經再抗告人於同
    年十二月二十九日提起上訴，惟因未繳納上訴審裁判費用，
    經原審法院通知命補正，該通知於九十六年一月三日送達再
    抗告人，再抗告人復未於期限內補正，嗣經原審法院於同年
    月二十五日以裁定（原審誤載為判決應予更正）駁回其上訴
    等情，有原審判決書、補正裁定、送達證書及駁回裁定等各
    一份在卷可按。又再抗告人就上開原審駁回上訴之裁定提起
    抗告並聲請訴訟救助，經本院於同年四月十三日以抗告無理
    由予以駁回，並由再抗告人於同年月十六日收受送達，亦有
    本院駁回裁定及送達證書各一份附卷可稽。再抗告人再於同
    年月二十五日對本院裁定提起再抗告，揆諸前揭法條規定，
    提起再抗告，應以適用法規顯有錯誤為理由，且以原裁定所
    涉及之法律見解具有原則上之重要性者為限，然本件再抗告
    意旨並未具體指出有如何適用法規顯有錯誤之情形，且亦未
    涉及具有原則上重要性之法律見解，而有加以闡釋之必要，
    其再抗告於法自有未合，不應准許。
四、據上論結，本件再抗告不合法，依民事訴訟法第四百八十六
    條第六項、第四百三十六條之三第三項後段、第九十五條、
    第七十八條，裁定如主文。
中　　華　　民　　國　　96　　年　　5 　　月　　8　　日
                      民事庭第四審判長法　官    王惠一
　　　　　　　　　　　      　　　　　法　官    王浦傑
　　　　　　　　　　　      　　　　　法　官    蘇重信
上為正本係照原本作成。
如不服本裁定，僅得於收受本裁定正本送達後10日內以違背法令
為理由，向本院提出再抗告狀（須附繕本一份及繳納再抗告裁判
費新台幣1千元），而後始可再抗告於最高法院。
中　　華　　民　　國　　96　　年　　5 　　月　　8 　　日
                                      書記官   黃文生
【附記】
民事訴訟法第495條之1第2項準用同法第466條之1第1、2項規定
：
(1)對於第二審判決上訴，上訴人應委任律師為訴訟代理人。但上
  訴人或其法定代理人具有律師資格者，不在此限。
(2)上訴人之配偶、三親等內之血親、二親等內之姻親，或上訴人
  為法人、中央或地方機關時，其所屬專任人員具有律師資格並
  經法院認為適當者，亦得為第三審訴訟代理人。
民事訴訟法第466條之2：
上訴人無資力委任訴訟代理人者，得依訴訟救助之規定，聲請第
三審法院為之選任律師為其訴訟代理人。
